# 请教陈老师关于参与市政修路会计处理问题

提问人：七月上 421 时间：2022-10-12 08:22:50
政府会议纪要指出大树线部分路段（市政道路）是B煤矿煤炭对外运输的主要通道，重在车辆日常运行量较大；只是路面破损严重，对周边百姓出行及企业对外运输造成了极大的影响，政府决定对该路段进行维修，概算资金约 380 万，资金组成为B煤矿出资 190 万元（分两年支付，每年 95 万元），上级交通部门资助 40 万元，本级财政 150 万。
该项目由该市公路服务中心为招标单位，A公司为中标施工单位，B煤矿与A公司签订《资金补助协议书》，协议书结合政府纪要文件要求，向A公司支付补助资金 190 万元作为工程款；由A公司向B煤矿开具增值税专用发票。
第一年B煤矿向A公司支付 95 万元工程款时应如何进行账务处理？
对于上述业务应确认为在建工程还是直接计入到营业外支出？如果计入到营业外支出是否为非经常性损益？

回答人：chenyiwei
该项目为市政道路，并非B煤矿独用，但B煤矿是该道路改善项目的最大受益者（改善了煤炭对外运输的条件），故由B煤矿承担的这部分支出对B煤矿而言也具有资产属性，可确认为长期待摊费用，摊销年限不超过B煤矿的剩余开采年限或剩余采矿权年限中的较短年限。
B煤矿应将约定需承担的 190 万元确认为长期待摊费用，尚未支付的 95 万元挂负债处理。

提问人：七月上 421 时间：2022-10-14 07:54:12
感谢陈老师的解答，但是我还有一个疑问 资产的确认条件之一是资产应为企业拥有或者控制的资源，是否能理解该市政道路B煤矿并不能控制呢？那么能够确认为资产的理由是什么呢？麻烦陈老师帮忙解答一下

回答人：chenyiwei
本企业当然不控制市政道路本身，但享有使用权，且该使用权可以为本企业带来经济利益且成本能够可靠计量，故确认为长期待摊费用。